臺灣高等法院刑事判決
110年度上訴字第978號
上  訴  人  臺灣桃園地方檢察署檢察官 
上  訴  人  
即  被  告  游紹揚


上列上訴人等因被告詐欺等案件，不服臺灣桃園地方法院109年
度審訴字第939、1212號，中華民國109年11月30日第一審判決（
起訴案號：臺灣桃園地方檢察署108年度偵字第31258、32598、3
3443、33485、33933號、109年度偵字第5408號，追加起訴案號
：107年度偵字第31216、32076號、109年度偵字第1401號，移送
併辦案號：108年度偵字第31216、32076號、109年度偵字第1401
號），提起上訴，本院判決如下：
    主  文
原判決撤銷。
丑○○犯附表編號1至20所示之罪，各處附表編號1至20「罪名及宣
告刑」欄所示之刑。應執行有期徒刑貳年。緩刑伍年，並應以如
附表二所示方式向如附表二所示告訴人、被害人等給付如附表二
所示數額之損害賠償。
    事  實
一、丑○○於民國108年10月12日（起訴書誤載為108年10月14日，
    業經檢察官當庭更正）受網路廣告招募，加入由真實姓名、
    年籍均不詳、綽號「小憲」之成年男子（下稱「小憲」）及
    其他真實姓名、年籍均不詳之成年人所組成之三人以上，以
    實施詐術為手段具有持續性、牟利性及有結構性之詐欺集團
    組織（無證據證明有未滿18歲之人參與），丑○○迄108年10
    月25日遭查獲為止，於上開參與詐欺集團期間，與「小憲」
    及詐欺集團成年成員間共同基於意圖為自己不法之所有，三
    人以上詐欺取財、參與犯罪組織及洗錢之犯意聯絡，先由「
    小憲」指示丑○○至某7-11超商領取裝有如附表一「匯入金融
    機構帳號」欄所示之帳戶存摺及提款卡，再經「小憲」以通
    訊軟體LINE告知丑○○各該提款卡之密碼，並指示丑○○提領各
    該帳戶內之款項；待丑○○當日提領款項完畢回報「小憲」後
    ，「小憲」隨即告知丑○○將提領款項攜至特定地點交予「小
    憲」所指定之詐欺集團某成年成員，丑○○並可自提領當日之
    提款金額中抽取現金新臺幣（下同）2,000元之金額作為報
    酬，謀議既定，即由詐欺集團之成員分別於附表一編號1至2
    0所示之時間，以附表一各編號「詐騙方式」欄所示之方式
    ，向附表一編號1至20「告訴人／被害人」欄所示之人施行詐
    術，致其等陷於錯誤，分別於附表一各編號「匯款時間」欄
    所示之時間，將「匯款金額（新臺幣）」欄所示之金額匯入
    詐欺集團成員所指示如附表一「匯入金融機構帳號」欄所示
    之帳戶內，再由「小憲」以上開方式指示丑○○提款後，丑○○
    即於附表一各編號「提領時間」、「提款地點」欄所示之時
    間、地點，持該等金融機構帳戶之提款卡提領如附表一「提
    款金額」欄所示之金額，並將領得之款項攜至指定地點交付
    予「小憲」所指示之詐欺集團某成年成，以此方法製造金流
    之斷點，致無從追查前揭犯罪所得之去向，而掩飾或隱匿該
    犯罪所得，丑○○並於如附表一所示之提款日，總計獲得1萬4
    ,000元之報酬【計算式：每日2,000元×7（日）＝1萬4,000元
    】。
二、案經附表一編號2、4、5、7至20所示之人告訴暨桃園市政府
    警察局中壢分局、楊梅分局、龜山分局報告臺灣桃園地方檢
    察署檢察官偵查後起訴、追加起訴及移送併辦。
    理  由
一、證據能力部分：
  ㈠按組織犯罪防制條例第12條第1項中段規定：「訊問證人之筆
    錄，以在檢察官或法官面前作成，並經踐行刑事訴訟法所定
    訊問證人之程序者為限，始得採為證據」，係以立法排除被
    告以外之人於警詢或檢察事務官調查中所為之陳述，得適用
    刑事訴訟法第159條之2、第159條之3及第159條之5之規定，
    是證人於警詢時之陳述，於違反組織犯罪防制條例案件，即
    絕對不具有證據能力，自不得採為判決基礎。上開規定係排
    除一般證人於警詢陳述之證據能力之特別規定，然被告於警
    詢之陳述，對被告本身而言，則不在排除之列（最高法院10
    2年度台上字第2653號判決意旨參照）。查證人即附表一編
    號1至20之告訴人及被害人等於警詢時之陳述，均屬被告以
    外之人於審判外之陳述，依前揭規定及說明，於違反組織犯
    罪防制條例之罪名，即絕對不具證據能力，不得採為判決基
    礎（然就加重詐欺取財及洗錢等其餘罪名則不受此限制）。
    又上訴人即被告丑○○於警詢時之陳述，對於被告自己而言，
    則屬被告之供述，為法定證據方法之一，自不在組織犯罪防
    制條例第12條第1項規定之排除之列，除有不得作為證據之
    例外，自可在有補強證據之情況下，作為證明被告自己犯罪
    之證據。
  ㈡按被告以外之人於審判外之言詞或書面陳述，雖不符刑事訴
    訟法第159條之1至第159條之4之規定，而經當事人於審判程
    序同意作為證據，法院審酌該言詞陳述或書面陳述作成時之
    情況，認為適當者，亦得為證據；當事人、代理人或辯護人
    於法院調查證據時，知有第159條第1項不得為證據之情形，
    而未於言詞辯論終結前聲明異議者，視為有前項之同意；刑
    事訴訟法第159條之5定有明文。查本判決下列認定事實所引
    用之被告以外之人於審判外所為之供述證據資料，公訴人、
    被告對本院提示之卷證，均表示對於證據能力沒有意見而不
    予爭執，且迄至言詞辯論終結前亦未再聲明異議，本院審酌
    上開證據資料製作時之情況，尚無違法不當或證明力明顯過
    低之瑕疵，亦認以之作為證據，應屬適當。
  ㈢本判決下列認定事實所引用之非供述證據，並無證據證明係
    公務員違背法定程序取得之證據，且與本件待證事實具有自
    然之關聯性，均得作為證據。 
二、認定事實所憑之證據及理由：
　㈠上開犯罪事實，業據被告於原審及本院審理時坦承不諱（見
    原審審訴字第939號卷第266、287頁，本院卷第178、188頁
    ），核與證人即告訴人申○○、庚○○、辛○○、巳○○、辰○○、丁○○、癸○○、己○○、午○○○、未○○、戌○○、戊○○、子○○、乙○○
    、酉○○、卯○○、寅○○、證人即被害人丙○○、甲○○、壬○○於警
    詢指述之內容相符，並有監視器錄影畫面翻拍照片、匯款申
    請書、交易明細等件附卷可稽（上開證據出處均詳如附表一
    各編號「證據名稱及出處」欄所示），是依上述補強證據已
    足資擔保被告上開任意性自白與事實相符，應可採信。
　㈡按組織犯罪防制條例所稱之犯罪組織，係指三人以上，以實
    施強暴、脅迫、詐欺、恐嚇為手段或最重本刑逾5年有期徒
    刑之罪，所組成具有持續性及牟利性之有結構性組織；而所
    稱有結構性組織，係指非為立即實施犯罪而隨意組成，不以
    具有名稱、規約、儀式、固定處所、成員持續參與或分工明
    確為必要，此為組織犯罪防制條例第2條第1、2項分別定有
    明文。依被告於警詢、偵查、原審及本院審理中所述之犯罪
    情節及如附表一各編號所示告訴人及被害人等於警詢時證述
    遭詐騙之經過，可知被告所參與之詐欺集團，其成員均係以
    詐騙他人金錢獲取不法所得為目的，分別於網路刊登虛偽訊
    息、撥打電話或負責上下聯繫、指派工作或擔任車手提領款
    項，堪認其所參與者，係透過縝密之計畫與分工，成員彼此
    相互配合，由多數人所組成之於一定期間內存續以實施詐欺
    為手段而牟利之具有完善結構之組織，其屬三人以上，以實
    施詐術為手段，所組成之具有持續性及牟利性之有結構性組
    織之犯罪組織之事實，堪以認定。被告在犯罪組織中僅負責
    至現場提領款項，並將詐得款項上繳詐欺集團之工作，雖參
    與該詐欺集團，但非發起、主持、操縱或指揮該犯罪組織之
    人，亦堪認定。
　㈢再按，洗錢之前置犯罪完成，取得財產後所為隱匿或掩飾該
    財產的真實性質、來源、所在地、處置、轉移、相關的權利
    或所有權之行為，固為典型洗錢行為無疑，然於犯罪人為前
    置犯罪時，即提供帳戶供犯罪人作為取得犯罪所得之人頭帳
    戶，或於其後交付犯罪所得款項製造金流斷點，致無法查得
    犯罪所得流向等，均會產生掩飾或隱匿該犯罪不法所得真正
    去向之洗錢效果。亦即，從犯罪者之角度觀察，犯罪行為人
    為避免犯行遭查獲，會盡全力滅證，但對於犯罪之成果即犯
    罪所得，反而會盡全力維護，顯見洗錢犯罪本質上本無從確
    知犯罪行為之存在，僅為合理限制洗錢犯罪之處罰，乃以不
    法金流與特定犯罪有連結為必要。是以，依犯罪行為人取得
    該不法金流之方式，已明顯與洗錢防制規定相悖，有意規避
    洗錢防制規定，為落實洗錢防制，避免不法金流流動，自不
    以提供帳戶為限，亦包括取得款項後，將款項交予犯罪組織
    之其他成員，致無法或難以追查犯罪所得去向之洗錢結果。
    本次修法既於立法理由中明示掩飾不法所得去向之行為亦構
    成洗錢，則以匯款或交付現金等方式，致產生掩飾或隱匿不
    法犯罪所得真正去向之行為，亦屬洗錢防制法第14條第1項
    所規範之洗錢類型（最高法院108年度台上字第1744號判決
    意旨參照）。查被告於提領詐騙款項後，將款項攜至指定地
    點交付予「小憲」所指定之詐欺集團某成年成員，製造金流
    之斷點，致無從或難以追查前揭犯罪所得，而掩飾或隱匿該
    犯罪所得之去向，自屬洗錢防制法所規範之洗錢行為。
  ㈣按共同正犯之成立，祇須具有犯意之聯絡，行為之分擔，既
    不問犯罪動機起於何人，亦不必每一階段犯行，均經參與（
    最高法院34年上字第862號判例意旨參照）；共同正犯間，
    非僅就其自己實施之行為負其責任，並在犯意聯絡之範圍內
    ，對於他共同正犯所實施之行為，亦應共同負責（最高法院
    32年上字第1905號判例意旨參照）。換言之，共同實施犯罪
    行為之人，在合同意思範圍以內，各自分擔犯罪行為之一部
    ，相互利用他人之行為，以達其犯罪之目的者，即應對於全
    部所發生之結果，共同負責。另共同正犯之意思聯絡，原不
    以數人間直接發生者為限，即有間接之聯絡者，亦包括在內
    ，如甲分別邀約乙、丙犯罪，雖乙、丙間彼此並無直接之聯
    絡，亦無礙於其為共同正犯之成立（最高法院77年台上字第
    2135號判例意旨參照）。查一般詐欺集團之犯罪型態及模式
    ，自收集被害人個人資料、撥打電話等方式實行詐欺、提領
    詐得款項、繳回贓款、分贓等各階段，乃需由多人縝密分工
    方能完成之集團性犯罪，倘其中有任一環節脫落，顯將無法
    順遂達成詐欺集團詐欺取財之結果。被告於加入上開詐欺集
    團後，雖非居於核心地位，亦未自始至終參與各階段之犯行
    ，然其主觀上對該詐欺集團呈現細密之多人分工模式及彼此
    扮演不同角色、分擔相異工作而屬有結構性組織等節，已有
    所認知，且其所參與者既係本件整體詐欺取財犯罪計畫不可
    或缺之重要環節，而與該詐欺集團其他成員間，在合同意思
    範圍內，各自分擔犯罪行為之一部，彼此相互利用他人之行
    為，最終共同達成其等詐欺取財犯罪之目的，則被告自應就
    其參與之詐欺取財犯行，同負全責。是被告與「小憲」及其
    所屬詐欺集團成年成員間，就事實欄一所載之犯行，均有犯
    意聯絡及行為分擔甚明。
  ㈤綜上所述，本案事證明確，被告確實有為事實欄一所載之參 
    與犯罪組織、加重詐欺及洗錢等犯行，堪予認定。
三、論罪：
  ㈠核被告就附表一編號1所為（即被告參與該詐欺集團後首次參
    與詐欺取財犯行），係犯組織犯罪防制條例第3條第1項後段
    之參與犯罪組織罪、刑法第339條之4第1項第2款之三人以上
    共同詐欺取財罪及洗錢防制法第14條第1項、第2條第2款之
    洗錢罪；至於被告就附表一編號2至20所為，則均係犯刑法
    第339條之4第1項第2款之三人以上共同詐欺取財罪及洗錢防
    制法第14條第1項、第2條第2款之洗錢罪。
  ㈡起訴書及追加起訴書之犯罪事實欄一均已敘及被告洗錢之犯
    罪事實，起訴法條雖漏未論及洗錢防制法第14條第1項、第2
    條第2款之洗錢罪，然既已載明被告此部分犯行之犯罪構成
    要件，且經本院審理時諭知上開法條及罪名（見本院卷第17
    7頁），無礙於被告防禦權之行使，本院自得併予審理。
  ㈢臺灣桃園地方檢察署108年度偵字第31216、32076號、109年
    度偵字第1401號移送併辦意旨與本案為同一案件（即附表一
    編號3至7所示之犯行），具有實質上一罪關係，應為起訴效
    力所及，本院自應併予審理，附此敘明。
  ㈣至附表一編號4、8、9、10、11、14、16、18所示「詐騙方式
    」欄以觀，詐欺集團分別在旋轉拍賣、臉書網頁刊登販售手
    機、包包、相機、冷氣及禮券等訊息，致上開編號之告訴人
    及被害人等瀏覽網頁後，與詐欺集團某成年成員聯繫後，經
    該成年成員施以如附表一所示之詐術，致其等均陷於錯誤而
    交付財物，然考量被告僅係提供帳戶配合提款之車手，未必
    知悉詐欺集團所使用詐術具體內容，是以依罪疑惟輕及有疑
    惟利被告之原則，難認被告就此部分涉有刑法第339條之4第
    1項第3款所定加重條件存在，附此敘明。
  ㈤被告與「小憲」及其所屬詐欺集團成年成員間，就事實欄一
    （即附表一）所示20次犯行，有犯意聯絡及行為分擔，應論
    以共同正犯。
  ㈥查被告參與犯罪組織即詐欺集團之著手行為，即加入犯罪組
    織與其加重詐欺、洗錢之行為雖非同一，然加重詐欺及洗錢
    行為係在其繼續參與犯罪組織中所為，二者仍有部分合致；
    且其參與該詐欺集團之犯罪組織，即係依其前開分工開始實
    施加重詐欺及洗錢犯行，是其參與該犯罪組織，顯係以實施
    加重詐欺及洗錢犯行作為其目的，揆諸上開說明，自不能將
    參與犯罪組織及加重詐欺、洗錢論以數行為，而予以併罰，
    以免過度評價，僅其參與犯罪組織後首次犯行（即附表一編
    號1所示加重詐欺及洗錢犯行），論以一行為觸犯數罪名之
    想像競合犯，應從一重以加重詐欺罪處斷。至於被告參與犯
    罪組織後，首次加重詐欺犯行外之其他19次加重詐欺犯行，
    則不能與上開參與犯罪組織犯行，有一行為之關係，而應與
    各次洗錢行為論以想像競合犯，而均從一重以加重詐欺罪處
    斷。
  ㈦詐欺取財罪既係為保護個人之財產法益而設，則關於行為人
    詐欺犯罪之罪數計算，除非存在時間或空間上之全部或局部
    之重疊關係，否則原則上自應依遭受詐騙之被害人人數定之
    。而就不同被害人所犯之詐欺取財行為，受侵害之財產監督
    權既歸屬各自之權利主體，且犯罪時間或空間亦有相當差距
    ，是就如附表一編號1至20所示犯行，應屬犯意各別，行為
    互殊，均應分論併罰。又其中對如附表一編號1、2、3、5至
    9、12、13、15、17、18至20所示告訴人及被害人施行詐術
    ，使同一告訴人或被害人進行數次財產之處分，顯係基於詐
    欺取財之單一目的而為接續之數行為，因侵害之法益同一，
    且各行為相關舉措均係在密切接近之時間內實施完成，彼此
    獨立性極為薄弱，依一般社會健全觀念認難以強行分開，是
    在刑法評價上，應視為一行為之接續施行，屬接續犯，而論
    以包括一罪。
四、上訴之判斷
  ㈠原審認被告罪證明確，而予依法論科，固非無見。惟查：
  ⒈附表一編號4、8所示告訴人庚○○、辰○○遭被告及「小憲」所
    述詐騙集團成年成員詐騙之經過，業經其等於警詢時證述如
    附表編號4、8之「詐騙方式」欄所示，原判決就此部分認定
    之事實核與該等告訴人所述不符，容有未恰。
  ⒉被告如事實欄一（即附表一編號1至20）所載犯行亦成立洗錢
    防制法第14條第1項之洗錢罪，並與已起訴之參與犯罪組織
    罪及加重詐欺取財行為有裁判上一罪關係，原判決漏未論以
    被告此部分行為亦成立洗錢罪，亦有未洽。
  ⒊按科刑判決旨在實現刑罰權之分配正義，故法院對有罪被告
    之科刑判決，應符合罪刑相當之原則，使輕重得宜，罰當其
    罪，以契合社會之法律感情，此所以刑法第57條明定科刑時
    應審酌一切情狀，尤應注意該條所列10款款事項以為科刑輕
    重之標準，而刑法第57條第10款規定「犯罪後之態度」，自
    應包括犯人犯罪後，因悔悟而力謀恢復原狀或賠償被害人之
    損害等情形在內，查本件被告於本院審理時坦承犯行，除於
    原審審理時已與附表編號3、4、6、8至10、12至14、18所示
    告訴人、被害人等達成和解，均已賠償完畢（見原審審訴字
    第939號卷第191、192、289、290頁，原審審訴字第1212號
    卷第121至123、223至224頁，本院卷第190頁），至本院審
    理期間，又陸續與如附表編號1、2、15、17所示告訴人、被
    害人等達成和解，有本院和解筆錄在卷可參（見本院卷第20
    3、204頁），原審未及審酌被告於本院審理期間與如附表編
    號1、2、15、17所示告訴人及被害人等成立和解之犯罪後態
    度而為科刑，顯有未合。
  ㈡檢察官依據附表編號1所示被害人丙○○之聲請，提起上訴，認
    被告並未賠償被害人丙○○，量刑過輕云云，指摘原判決不當
    ，然被告已於本院審理期間與被害人丙○○達成和解，已如前
    述，故檢察官所執上訴理由，固屬無據。惟被告以其坦承犯
    行，並與多數告訴人及被害人等均已達成和解，請求從輕量
    刑為由，提起上訴，則屬有理由，且原判決復有上開可議之
    處，自屬無可維持，應由本院予以撤銷，另為適法之判決。
五、科刑及沒收之說明：　
  ㈠爰以行為人之責任為基礎，審酌被告正值壯年，具有勞動能
    力，不思循正當管道獲取財物，為謀利益而參與本案詐欺集
    團，擔任提款車手之工作，使本案詐欺集團之詐欺取財犯行
    得以順利，致造成附表一編號1至20所示之告訴人、被害人
    等分別蒙受損失，其行為嚴重破壞社會秩序，應予嚴厲非難
    ，惟念及被告並無前科，素行尚可，且犯後坦承全部犯行，
    並與附表一編號1至4、6、8至10、12至15、17、18所示告訴
    人、被害人等達成和解，並已賠償部分告訴人、被害人等所
    受之損害，顯有彌補告訴人、被害人所受損害之誠意，兼衡
    被告於本案詐欺集團中僅係擔任領款車手，尚非本案詐欺集
    團中之核心成員，及被告自述其高職畢業之智識程度、從事
    物流工作、月薪2至3萬元不等之生活狀況（見本院卷第186
    、187頁）等一切情狀，改量處如附表「罪名及宣告刑」欄
    所示之刑。
  ㈡按數罪併罰，分別宣告多數有期徒刑者，其應執行刑之量定
    ，依刑法第51條第5 款之規定，係採「限制加重原則」規範
    執行刑之法定範圍，為其定刑之外部界限，此乃因一律將宣
    告刑累計執行，刑責恐將偏重而過苛，不符現代刑事政策及
    刑罰之社會功能，而有必要透過定應執行刑程序，授權法官
    對被告本身及所犯各罪為總檢視，進行充分而不過度之評價
    ，以妥適調整之。又刑法第57條之規定，係針對個別犯罪之
    科刑裁量，明定刑罰原則以及尤應審酌之各款事項，以為科
    刑輕重之標準；至數罪併罰定應執行刑之裁量標準，法無明
    文，然其裁量仍應兼衡罪責相當及特別預防之刑罰目的，具
    體審酌整體犯罪過程之各罪關係（例如各行為彼此間之關聯
    性，如數罪間時間、空間、法益之異同性、所侵害法益之專
    屬性或同一性、數罪對法益侵害之加重效應等）及罪數所反
    應行為人人格及犯罪傾向等情狀綜合判斷，為妥適之裁量（
    最高法院104年度台抗字第718號裁定意旨參照）。本院審酌
    被告所犯20次詐欺取財犯行，其犯罪時間均甚接近，罪名相
    同，犯罪手法雷同，且被告各次取款之方式並無二致，如以
    實質累加之方式就本件於短時間內反覆實施之犯行定其應執
    行之刑，處罰之刑度顯將超過其行為之不法內涵，而違反罪
    責相當性原則，衡以被告係負責取款工作，參與犯罪之手段
    與程度均難與幕後主導之要角相提並論，如未考量其於該詐
    騙集團之分工角色輕重，亦與刑罰手段相當性不符，併斟酌
    本件整體犯罪之各行為所侵害法益屬同種財產法益，以及被
    告犯罪行為之不法與罪責程度、對其施以矯正之必要性、被
    告已賠償大部分告訴人及被害人等之情狀後，定其應執行如
    主文第2項後段所示之刑。
  ㈢本案不宣告強制工作之理由：
　⒈按想像競合犯係一行為觸犯數罪名，為避免對同一行為過度
    及重複評價，刑法第55條前段規定「從一重處斷」。上揭「
    從一重處斷」，僅限於「主刑」，法院應於較重罪名之法定
    刑度內，量處適當刑罰。至於輕罪罪名所規定之沒收及保安
    處分，因非屬「主刑」，故與刑法第55條從一重處斷之規定
    無關，自得一併宣告。故行為人以一行為觸犯組織犯罪防制
    條例第3條第1項後段之參與犯罪組織罪，及刑法第339條之4
    第1項第2款之加重詐欺罪，於從一重之加重詐欺罪處斷而為
    科刑時，因所犯輕罪（參與犯罪組織罪）之刑罰以外之法律
    效果，即組織犯罪防制條例第3條第3項強制工作之規定，並
    未被重罪所吸收，仍應一併適用。然該項強制工作規定並未
    依個案情節，區分行為人是否具有反社會的危險性及受教化
    矯治的必要性，一律宣付刑前強制工作3年。從而，本於法
    律合憲性解釋原則，依司法院釋字第471號關於行為人有無
    預防矯治其社會危險性之必要，及比例原則等與解釋意旨不
    相衝突之解釋方法，為目的性限縮，對犯該條例第3條第1項
    之參與犯罪組織罪者，視其行為之嚴重性、表現之危險性、
    對於未來行為之期待性，以及所採措施與預防矯治目的所需
    程度，於有預防矯治其社會危險性之必要，且符合比例原則
    之範圍內，由法院依該條例第3條第3項規定，一併宣告刑前
    強制工作（最高法院大法庭108年度台上大字第2306號裁定
    意旨參照）。
　⒉本院衡酌被告參與詐欺集團而共同為本案加重詐欺犯行，固
    有不該，但其前並無涉犯參與詐欺集團之紀錄，本案應屬初
    犯，其經查獲參與詐欺集團之時間亦屬短暫，且其於詐欺集
    團中之角色僅為車手之末端角色，參與程度非深，雖仍屬該
    集團內不可獲缺之一環，但其主、客觀惡性較諸該集團主要
    成員，並非至惡不赦，目前亦有正當工作，難認係好以犯罪
    為習性之徒，經本次偵審教訓，且經判處如主文第2項所示
    之刑罰後，應足以達成預防矯治之目的，尚不至對社會造成
    危害，故依其行為之嚴重性、表現之危險性、對於未來行為
    之期待性，經斟酌比例原則後，本院認為尚無對被告施以刑
    前強制工作之必要，爰不依組織犯罪防制條例第3條第3項規
    定對其宣付強制工作。　
  ㈣沒收：
  ⒈查被告於參與本案詐欺集團擔任車手期間，每日可獲得2,000
    元之報酬，業據被告於原審準備程序時供述在卷（見原審審
    訴字第939號卷第260、261頁），再依其如附表一所示之提
    領日數7日計算，被告本案犯罪所得共計1萬4,000元【計算
    式：每日2,000元×7（日）＝1萬4,000元】，本應就此予以諭
    知沒收、追徵，然因被告已與附表一編號3、4、6、8、9、1
    0、12、13、14、18所示之被害人均達成調解，並已賠償上
    開被害人所受之損害，業如前述，是被告所賠付告訴人及被
    害人等之金額已超過其犯罪所得，已達沒收制度剝奪被告犯
    罪所得之立法目的，如仍諭知沒收其犯罪所得，容有過苛之
    虞，是依刑法第38條之2第2項規定，就被告上開犯罪所得，
    不予諭知沒收及追徵。
  ⒉如附表一「匯入金融機構帳號」欄所示帳戶之存摺及提款卡
    ，固係被告持以犯本案犯行所用，然均未扣案，且該等物品
    可隨時停用、掛失補辦，不具刑法上之重要性，而無宣告沒
    收之必要，爰依刑法第38條之2第2項之規定，不予宣告沒收
    。
六、末查，被告未曾因故意犯罪受有期徒刑以上刑之宣告，有本
    院被告前案紀錄表在卷可按，本院審酌其為本件犯行，固有
    不該，但考量其無非係因年輕識淺，始一時失慮誤觸刑章，
    而其於尚能坦承犯行，正視己非，且與大部分告訴人、被害
    人等達成和解且實際賠償（其中附表一編號1、2、15、17所
    示之告訴人、被害人等尚待後續之分期給付），足見其於犯
    後尚知盡力彌補其所造成之損害，而附表一編號3、4、6、8
    至10、12至14、18所示告訴人、被害人等均表示不再對被告
    追究刑責（見原審審訴字第939號卷第191、192、289、290
    頁，原審審訴字第1212號卷第121至123、223至224頁），堪
    認其經此教訓後，當知所警惕，是以本院認實宜使其有機會
    得以改過遷善，尚無逕對其施以自由刑之必要，自可先賦予
    其適當之社會處遇，以期其能有效回歸社會，故對其所宣告
    之刑，以暫不執行為適當，爰依刑法第74條第1項第1款規定
    ，諭知緩刑5年，以啟自新。再者，本院斟酌被告雖與附表
    一編號1、2、15、17所示之告訴人、被害人等達成和解，但
    實際上尚未履行（雙方約定之給付方式如附表二所載），為
    免其於受緩刑宣告後未能依約履行，爰同時依刑法第74條第
    2項第3款規定，諭知其應以如附表二所示方式向附表一編號
    1、2、15、17所示之告訴人、被害人等給付如附表三所示數
    額之損害賠償，以保障附表一編號1、2、15、17所示之告訴
    人、被害人等權益；倘被告違反上開應行負擔之事項且情節
    重大者，依法其緩刑之宣告仍得由檢察官向法院聲請撤銷，
    併此敘明。　　
據上論斷，應依刑事訴訟法第369條第1項前段、第364條、第299
條第1項前段，判決如主文。
本案經檢察官洪榮甫提起公訴，檢察官陳映妏追加起訴及移送併
辦，檢察官林育駿上訴，經檢察官許仲瑩到庭執行職務。
中　　華　　民　　國　　110 　年　　4 　　月　　22　　日
                  刑事第四庭    審判長法　官  陳筱珮
                                      法　官  羅郁婷
                                      法　官  林怡秀
以上正本證明與原本無異。
如不服本判決，應於收受送達後20日內向本院提出上訴書狀，其
未敘述上訴之理由者並得於提起上訴後20日內向本院補提理由書
（均須按他造當事人之人數附繕本）「切勿逕送上級法院」。
                                      書記官  陳語嫣
中　　華　　民　　國　　110 　年　　4 　　月　　22　　日
附錄本案論罪科刑法條全文：
中華民國刑法第339條之4
犯第339條詐欺罪而有下列情形之一者，處1年以上7年以下有期
徒刑，得併科1百萬元以下罰金：
一、冒用政府機關或公務員名義犯之。
二、三人以上共同犯之。
三、以廣播電視、電子通訊、網際網路或其他媒體等傳播工具，
    對公眾散布而犯之。
前項之未遂犯罰之。
組織犯罪防制條例第3條
發起、主持、操縱或指揮犯罪組織者，處3年以上10年以下有期
徒刑，得併科新臺幣1億元以下罰金；參與者，處6月以上5年以
下有期徒刑，得併科新臺幣1千萬元以下罰金。但參與情節輕微
者，得減輕或免除其刑。
具公務員或經選舉產生之公職人員之身分，犯前項之罪者，加重
其刑至二分之一。
犯第1項之罪者，應於刑之執行前，令入勞動場所，強制工作，
其期間為3年。
前項之強制工作，準用刑法第90條第2項但書、第3項及第98條第
2項、第3項規定。
以言語、舉動、文字或其他方法，明示或暗示其為犯罪組織之成
員，或與犯罪組織或其成員有關聯，而要求他人為下列行為之一
者，處3年以下有期徒刑，得併科新臺幣3百萬元以下罰金：
一、出售財產、商業組織之出資或股份或放棄經營權。
二、配合辦理都市更新重建之處理程序。
三、購買商品或支付勞務報酬。
四、履行債務或接受債務協商之內容。
前項犯罪組織，不以現存者為必要。
以第5項之行為，使人行無義務之事或妨害其行使權利者，亦同
。
第5項、第7項之未遂犯罰之。
洗錢防制法第2條
本法所稱洗錢，指下列行為：
一、意圖掩飾或隱匿特定犯罪所得來源，或使他人逃避刑事追訴
    ，而移轉或變更特定犯罪所得。
二、掩飾或隱匿特定犯罪所得之本質、來源、去向、所在、所有
    權、處分權或其他權益者。
三、收受、持有或使用他人之特定犯罪所得。
洗錢防制法第14條
有第二條各款所列洗錢行為者，處7年以下有期徒刑，併科新臺
幣5百萬元以下罰金。
前項之未遂犯罰之。
前二項情形，不得科以超過其特定犯罪所定最重本刑之刑。
附表一：
編號 告訴人／ 被害人 詐騙方式 匯款時間 匯款金額（新臺幣） 匯入金融機構帳號 提領時間 提款金額（新臺幣） 提款地點 證據名稱及出處 罪名及宣告刑 1（即起訴書附表編號5⑴） 丙○○（被害人） 於108年10月12日下午3時許，本案詐欺集團成員致電丙○○，佯稱親友借款云云，致丙○○陷於錯誤，於右列時間匯款右列金額至本案詐欺集團所指定之右帳戶，旋即遭提領殆盡。 108年10月15日下午1時4分許 15萬元 臺灣土地銀行帳號000000000000號帳戶 108年10月16日凌晨0時1分 20,005元 桃園市○○區○○路00號中壢郵局（起訴書誤載桃園市○○區○○路000○○○○○○○○○○○○○市○○區○○路000號玉山商業銀行中壢分行、桃園市中壢區○○路00號華泰商業銀行中壢分行等地點，下列編號3⑶、4均同）。 ⒈被害人丙○○於警詢之證述（見109年偵字第5408號卷【下稱偵字第5408號卷】第39至41頁）。 ⒉遭提領詐騙款項一覽表、提款監視器畫面翻拍照片（見偵字第5408號卷第51、91頁） ⒊土地銀行帳號000000000000號帳戶之開戶基本資料、對帳單細項（見偵字第5408號卷第71至74頁）。 丑○○犯三人以上共同詐欺取財罪，處有期徒刑壹年壹月。       108年10月16日凌晨0時5分 9,005元          108年10月16日中午12時16分 20,005元    2（即起訴書附表編號3） 申○○（告訴人） 於108年10月14日上午9時許，本案詐欺集團成員致電申○○，佯稱親友借款云云，致申○○陷於錯誤，於右列時間匯款右列金額至本案詐欺集團所指定之右帳戶，旋即遭提領殆盡。 108年10月14日上午10時33分許 15萬元 中華郵政股份有限公司（下稱中華郵政）帳號00000000000000號帳戶 108年10月14日上午10時55分 60,000元 桃園市○○區○○路00號（中壢郵局）。 ⒈告訴人申○○於警詢時之證述（見108年偵字第33443號卷【下稱偵字第33443號卷】第31至35頁）。 ⒉遭提領詐騙款項一覽表、提款監視器畫面翻拍照片（見偵字第33443號卷第37、53至57頁）。 ⒊告訴人申○○所提郵政匯款申請書（見偵字第33443號卷第49頁）。 ⒋中華郵政股份有限公司109年9月10日儲字第0000000000號函暨檢附中華郵政帳號0000000-0000000號帳戶之開戶基本資料、歷史交易清單（見原審109年審訴字第939號卷第223至228頁）。 丑○○犯三人以上共同詐欺取財罪，處有期徒刑壹年壹月。       108年10月14日上午10時56分 60,000元          108年10月14日上午10時57分 3,000元          108年10月14日上午10時58分 27,000元    3（即起訴書附表編號2、5⑶、6⑴） 甲○○（告訴人） 於108年10月15日下午2時許，本案詐欺集團成員致電甲○○，佯稱親友借款云云，致甲○○陷於錯誤，陸續於右列時間匯款右列金額至本案詐欺集團所指定之右帳戶，旋即遭提領殆盡。 ⑴108年10月16日中午12時8分許（起訴書誤載為上午11時39分許，業經檢察官以補充理由書更正）。 ⑴10萬元 ⑴華南銀行帳號000000000000號帳戶 108年10月16日中午12時18分 20,005元 1.桃園市○○區○○路000號（渣打國際商業銀行中壢分行）。 2.桃園市○○區○○路000號（聯邦商業銀行北中壢分行）。 ⒈告訴人甲○○於警詢時之證述（見108年偵字第33933號卷第23至29頁；108年偵字第32598號卷第19至25頁；109年度偵字第5408號卷第35至38頁）。 ⒉遭提領詐騙款項一覽表、提款監視器畫面翻拍照片、車輛詳細資料報表（見108年偵字第33933號卷第63至69、101頁；108年偵字第32598號卷第61、63、65至73頁；109年度偵字第5408號卷第51、91至105頁）。 ⒊被害人甲○○所提臺灣中小企業銀行匯款申請書3紙（108年偵字第32598號卷第31頁）。 ⒋中華郵政帳號0000000-0000000號帳戶之開戶基本資料、客戶歷史交易清單、土地銀行帳號000000000000號帳戶之開戶基本資料、對帳單細項、華南商業銀行股份有限公司109年9月11日營清字第0000000000號函暨檢附華南銀行帳號000000000000號帳戶開戶資料及交易明細（見108年偵字第32598號卷第91至93頁；109年偵字第5408號卷第71至74頁；原審109年審訴字第939號卷第233至238頁）。 ⒌原審109年度附民移調字第994號調解筆錄（原審109年審訴字第939號卷第191至193頁，並已履行完畢）。 丑○○犯三人以上共同詐欺取財罪，處有期徒刑壹年貳月。       108年10月16日中午12時19分 20,005元          108年10月16日中午12時20分 20,005元          108年10月16日中午12時21分 20,005元          108年10月16日中午12時22分 19,005元          108年10月17日下午2時56分 810元       ⑵108年10月16日下午1時7分許 ⑵15萬元 ⑵中華郵政帳號00000000000000號帳戶 108年10月16日下午1時55分（起訴書誤載為17日，業經檢察官更正） 60,000元 桃園市○○區○○路00號（中壢郵局）。         108年10月16日下午1時57分（起訴書誤載為17日，業經檢察官更正） 60,000元          108年10月16日下午1時58分（起訴書誤載為17日，業經檢察官更正） 30,000元       ⑶108年10月17日上午11時32分許 ⑶10萬元 ⑶臺灣土地銀行帳號000000000000號帳戶 108年10月17日上午11時45分（起訴書誤載為同日上午10時31分，應予更正，以下均同）  20,005元 桃園市○○區○○路 00 號（華南商業銀行楊梅分行）。         108年10月17日上午11時46分 20,005元          108年10月17日上午11時48分 20,005元          108年10月17日上午11時49分 20,005元          108年10月17日上午11時50分 20,005元    4（即起訴書附表編號5⑵） 庚○○（告訴人） 詐騙集團成員以旋轉拍賣（Carousell）APP帳號leeechee.刊登販售GUCCI拖鞋及太陽眼鏡訊息，適庚○○於108年10月16日上午11時20分許瀏覽網頁後，與前開帳號之詐騙集團成員之成年人聯繫，該人乃佯稱轉帳後即會將商品寄出云云，致庚○○陷於錯誤，於右列時間匯款右列金額至本案詐欺集團所指定之右列帳戶，旋即遭提領殆盡。 108年10月16日上午11時46分許 3,060元 臺灣土地銀行帳號000000000000號帳戶 108年10月16日中午12時16分 20,005元（此部分提領金額同編號1） 桃園市○○區○○路000號（渣打國際商業銀行中壢分行）。 ⒈告訴人庚○○於警詢時之證述（見109年偵字第5408號卷【下稱偵字第5408號卷】第43至47頁）。 ⒉遭提領詐騙款項一覽表、提款監視器畫面翻拍照片（見偵字第5408號卷第51、91至105頁）。 ⒊告訴人庚○○與詐騙集團LINE對話記錄翻拍照片、告訴人庚○○所提匯款交易明細翻拍照片（見偵字第5408號卷第77至89頁）。 ⒋土地銀行帳號000000000000號帳戶之開戶基本資料、對帳單細項（見偵字第5408號卷第71至74頁）。 ⒌原審109年度附民移調字第994號調解筆錄（原審109年審訴字第939號卷第191至193頁，並已當場履行完畢）。 丑○○犯三人以上共同詐欺取財罪，處有期徒刑壹年。 5（即起訴書附表編號1⑴） 辛○○（告訴人） 於108年10月16日上午9時許，本案詐欺集團成員致電辛○○，佯稱親友借款云云，致辛○○陷於錯誤，於右列時間匯款右列金額至本案詐欺集團所指定之右帳戶，旋即遭提領殆盡。 108年10月17日下午2時43分許 10萬元 中華郵政帳號00000000000000號帳戶 108年10月17日下午2時58分 20,005元 桃園市○○區○○路000號（聯邦商業銀行北中壢分行，左列提領時間、金額均同編號6）。 ⒈告訴人辛○○於警詢時之證述【見108年偵字第31258號卷（下稱偵字第31258號卷）第53至55頁】。 ⒉遭提領詐騙款項一覽表、提款監視器畫面翻拍照片（見偵字第31258號卷第37、41-45頁）。 ⒊告訴人辛○○所提國泰世華商業銀行匯出匯款憑證（見偵字第31258號卷第65頁）。 ⒋中華郵政帳號0000000-0000000號之開戶基本資料、客戶歷史交易清單（見偵字第31258號卷第114之1至115頁）。 丑○○犯三人以上共同詐欺取財罪，處有期徒刑壹年貳月。       108年10月17日下午2時59分 20,005元          108年10月17日下午2時59分 20,005元          108年10月17日下午3時0分 20,005元          108年10月17日下午3時1分 20,005元          108年10月17日下午3時1分 20,005元          108年10月17日下午3時2分 20,005元          108年10月17日下午3時3分 10,005元    6（即起訴書附表編號1⑵） 壬○○（被害人） 於108年10月16日某時，本案詐欺集團成員致電壬○○，佯稱為其友人欲借款云云，致壬○○陷於錯誤，於右列時間匯款右列金額至本案詐欺集團所指定之右帳戶，旋即遭提領殆盡。 108年10月17日下午2時53分許 8萬元 中華郵政帳號00000000000000號帳戶 108年10月17日下午2時58分 20,005元 桃園市○○區○○路000號（聯邦商業銀行北中壢分行，左列提領時間、金額均同編號5）。 ⒈被害人壬○○於警詢時之證述（見108年偵字第31258號卷【下稱偵字第31258號卷】第77至79頁）。 ⒉遭提領詐騙款項一覽表、提款監視器畫面翻拍照片（見偵字第31258號卷第37、41至45頁）。 ⒊被害人壬○○所提匯款單據（見偵字第31258號卷第84頁）。 ⒋中華郵政帳號0000000-0000000號之開戶基本資料、客戶歷史交易清單（見偵字第31258號卷第114之1至115頁）。 ⒌原審109年度附民移調字第994號調解筆錄（原審109年審訴字第939號卷第191至193頁，並已當場履行完畢）。 丑○○犯三人以上共同詐欺取財罪，處有期徒刑壹年。       108年10月17日下午2時59分 20,005元          108年10月17日下午2時59分 20,005元          108年10月17日下午3時0分 20,005元          108年10月17日下午3時1分 20,005元          108年10月17日下午3時1分 20,005元          108年10月17日下午3時2分 20,005元          108年10月17日下午3時3分 10,005元    7（即起訴書附表編號4） 巳○○（告訴人） 於108年10月16日下午5時許，本案詐欺集團成員致電巳○○，佯稱親友借款云云，致巳○○陷於錯誤，於右列時間匯款右列金額至本案詐欺集團所指定之右帳戶，旋即遭提領殆盡。 108年10月17日上午11時50分（起訴書誤載為59分，業經檢察官更正） 10萬元 臺北富邦銀行帳號000000000000號帳戶 108年10月17日中午12時1分(起訴書誤載為同日下午3時13分，業經檢察官更正，以下均同) 20,005元(起訴書誤載金額為29,000元，業經檢察官更正，以下均同) 桃園市○○區○○路000號（渣打國際商業銀行楊梅分行，起訴書誤載，業經檢察官更正） 2.告訴人巳○○於警詢時之證述（見108年偵字33485號卷【下稱偵字第33485號卷】第43至45頁）。 3.告訴人巳○○所提台北富邦銀行存入存根（見偵字第33485號卷第47頁）。 4.富邦銀行帳號000000000000號帳戶之開戶基本資料、對帳單細項（見偵字第33485號卷第35至37頁）。 丑○○犯三人以上共同詐欺取財罪，處有期徒刑壹年貳月。       108年10月17日中午12時2分 20,005元          108年10月17日中午12時3分 20,005元          108年10月17日中午12時4分 20,005元          108年10月17日中午12時5分 20,005元    8（即起訴書附表編號6⑵） 辰○○（告訴人） 詐騙集團成員以旋轉拍賣（Carousell）APP帳號marry361刊登販售CHANEL包訊息，適辰○○於108年10月17日上午0時33分許瀏覽網頁後，遂以通訊軟體LINE加「妹妹」為好友後，與前開詐騙集團成員LINE帳號之成年人聯繫，該人乃佯稱轉帳後即會將商品寄出云云，致辰○○陷於錯誤，於右列時間匯款右列金額至本案詐欺集團所指定之右帳戶，旋即遭提領殆盡。 108年10月17日下午3時許 1萬8000元 華南銀行帳號000000000000號帳戶 108年10月17日下午3時28分18秒（起訴書漏載，業經檢察官以補充理由書補充） 20,005元（起訴書誤載金額，業經檢察官以補充理由書更正） 桃園市○○區○○路000號（聯邦商業銀行北中壢分行，左列提領金額有部分款項為編號3之匯款金額） ⒈告訴人辰○○於警詢時之證述（見108年偵字33933號卷【偵字第33933號卷】第31至35頁）。 ⒉遭提領詐騙款項一覽表、提款監視器畫面翻拍照片（見偵字第33933號卷第63至69、101頁）。 ⒊告訴人辰○○所提匯款單據截圖（見偵字第33933號卷第61頁）。 ⒋華南商業銀行股份有限公司109年9月11日營清字第0000000000號函暨檢附華南銀行帳號000000000000號帳戶開戶資料及交易明細（見原審109年審訴字第939號卷第233至238頁）。 ⒌原審109年度附民移調字第994號調解筆錄（原審109年審訴字第939號卷第191至193頁，並已當場履行完畢）。 丑○○犯三人以上共同詐欺取財罪，處有期徒刑壹年。       108年10月17日下午3時28分47秒（起訴書漏載，業經檢察官以補充理由書補充） 10,005元（起訴書誤載，業經檢察官以補充理由書更正）    9（即追加起訴書附表編號1） 丁○○（告訴人） 詐騙集團成員以旋轉拍賣（Carousell）APP帳號kangxi2刊登販售LV經典老花腰包訊息，適丁○○於108年10月17日晚間8時38分許瀏覽網頁後，與前開帳號之詐騙集團成員之成年人聯繫，該人乃佯稱轉帳後即會將商品寄出云云，致丁○○陷於錯誤，於右列時間匯款右列金額至本案詐欺集團所指定之右列帳戶，旋即遭提領殆盡。 108年10月23日下午1時58分許 8,000元 華南銀行帳號000-000000000號帳戶 108年10月23日下午6時17分許（追加起訴書附表編號1③、⑥至⑩所載提領金額，與本案無關，應予刪除；下列及以下編號11、14、16、18均同） 20,005元（追加起訴書附表編號1③、⑥至⑩所載提領金額，與本案無關，應予刪除；下列及以下編號11、14、16、18均同） 桃園市○○區○○街0○0號（龜山郵局，左列提領時間、金額均同編號11） ⒈告訴人丁○○於警詢時之證述（見108偵字第31216號卷第93至95頁）。 ⒉提款監視器及一覽表翻拍畫面照片（見108年偵字第32076號卷第309頁）。 ⒊告訴人丁○○所提中國信託銀行自動櫃員機交易明細表（見108年偵字第31216號卷第115頁）。 ⒋華南商業銀行股份有限公司總行函暨檢附帳號000-000000000號之開戶基本資料、交易明細內容（見108年偵字第32076號卷第361至364頁）。 ⒌原審109年度附民移調字第995號調解筆錄（見原審109年審訴字第1212號卷第121至123頁，並已當場履行完畢）。 丑○○犯三人以上共同詐欺取財罪，處有期徒刑壹年。       108年10月23日下午6時20分 7,005元    10（即追加起訴書附表編號10） 癸○○（告訴人） 詐騙集團成員以臉書帳號KailiYang刊登販售IPHONE11訊息，適癸○○於108年10月18日上午9時30分許瀏覽網頁後，遂主動以通訊軟體LINE加「yaay77」為好友後，與前開詐騙集團成員LINE帳號之成年人聯繫，該人乃佯稱轉帳後即會將商品寄出云云，致癸○○陷於錯誤，於右列時間匯款右列金額至本案詐欺集團所指定之右帳戶，旋即遭提領殆盡。 108年10月18日上午9時30分許 1萬3,000元 中華郵政帳號00000000000000號帳戶 108年10月18日上午9時48分許 1萬3,000元 桃園市○○區○○街000號（龜山民安街郵局）。 ⒈告訴人癸○○於警詢時之證述（見108年他字第8679號卷第51至53頁）。 ⒉提款監視器及一覽表翻拍畫面照片（見108年偵字第32076號卷第305至309頁）。 ⒊告訴人癸○○所提交易明細截圖（見108年他字第8679號卷第59頁）。 ⒋中華郵政股份有限公司函暨檢附帳號000000-0000000號帳戶之客戶基本資料、歷史交易清單（見108年偵字第32076號卷第355至359頁）。 ⒌原審109年度附民移調字第1216號調解筆錄（見原審109年審訴字第939號卷第289至290頁，並已當場履行完畢）。 丑○○犯三人以上共同詐欺取財罪，處有期徒刑壹年。 11（即追加起訴書附表編號2） 己○○（告訴人）  詐騙集團成員以旋轉拍賣（Carousell）APP帳號marry361刊登販售女用包包訊息，適己○○於108年10月23日下午4時23分許瀏覽網頁後，遂以通訊軟體LINE加「妹妹」為好友後，與前開詐騙集團成員LINE帳號之成年人聯繫，該人乃佯稱轉帳後即會將商品寄出云云，致己○○陷於錯誤，於右列時間匯款右列金額至本案詐欺集團所指定之右帳戶，旋即遭提領殆盡。 108年10月23日下午4時23分 2萬元 華南銀行帳號000-000000000號帳戶 108年10月23日下午6時17分 20,005元 桃園市○○區○○街0○0號（龜山郵局）。 ⒈告訴人己○○於警詢時之證述（見108年偵字第31216號卷第103至107頁）。 ⒉提款監視器及一覽表翻拍畫面照片（見108年偵字第32076號卷第309頁）。 ⒊告訴人己○○所提自動櫃員機交易明細、存款交易明細（見108年偵字第31216號卷第115頁、原審109年審訴字第1212卷第171至172頁）。 ⒋華南商業銀行股份有限公司總行函暨檢附帳號000-000000000號之開戶基本資料、交易明細內容（見108年偵字第32076號卷第361至364頁）。 丑○○犯三人以上共同詐欺取財罪，處有期徒刑壹年。       108年10月23日下午6時20分（上開時間起訴書均漏載，應予補充） 7,005元（上開金額起訴書均漏載，應予補充）    13（即追加起訴書附表編號11） 午○○○（告訴人） 於108年10月23日下午5時24分許，本案詐欺集團成員致電午○○○，佯稱網路訂房訂購錯誤，造成重複匯款，需按指示匯款以取消云云，致午○○○陷於錯誤，於右列時間匯款右列金額至本案詐欺集團所指定之右帳戶，旋即遭提領殆盡。 108年10月23日下午6時46分許 3萬元 中國信託商業銀行股份有限公司帳號0000000000000號帳戶 108年10月23日下午6時51分 20,000元（起訴書誤載為8萬9,000元，應予更正，下列及編號13所載均同） 桃園市○○區○○街0○0號（龜山豐美街郵局）。 ⒈告訴人午○○○於警詢時之證述（見108年他字第8679號卷第65至67頁）。 ⒉提款監視器及一覽表翻拍畫面照片（見108年偵字第32076號卷第307頁）。 ⒊告訴人午○○○所提國泰世華銀行自動櫃員機交易明細表（見108年他字第8679號卷第73頁）。 ⒋中國信託商業銀行股份有限公司帳號0000000000000號帳戶之開戶基本資料、交易明細內容（見108偵字第32076號卷第365至373頁）。 ⒌原審109年度附民移調字第995號調解筆錄（見原審109年審訴字第1212號卷第121至123頁，並已當場履行完畢）。 丑○○犯三人以上共同詐欺取財罪，處有期徒刑壹年。       108年10月23日下午6時52分 10,000元    13（即追加起訴書附表編號12） 未○○（告訴人） 於108年10月23日下午5時25分，本案詐欺集團成員致電未○○，佯稱網路訂房重複訂購錯誤，造成重複扣款，需按指示匯款以取消云云，致未○○陷於錯誤，於右列時間匯款右列金額至本案詐欺集團所指定之右帳戶，旋即遭提領殆盡。 ⑴108年10月23日下午6時4分 ⑴2萬9,989元 中國信託銀行帳號0000000000000號帳戶 108年10月23日下午6時15分 20,000元 桃園市○○區○○街0○0號（龜山豐美街郵局） ⒈告訴人未○○於警詢時之證述（見108他字第8679號卷第77頁） ⒉提款監視器及一覽表翻拍畫面照片（見108年偵字第32076號卷第307頁）。 ⒊告訴人未○○所提郵政自動櫃員機交易明細表、台新銀行交易明細表（見108年他字第8679號卷第85頁）。 ⒋中國信託商業銀行股份有限公司帳號0000000000000號帳戶之開戶基本資料、交易明細內容（見108年偵字第32076號卷第365至373頁）。 ⒌原審109年度附民移調字第995號調解筆錄（見原審109年審訴字第1212號卷第121至123頁，並已當場履行完畢）。 丑○○犯三人以上共同詐欺取財罪，處有期徒刑壹年。       108年10月23日下午6時16分 9,000元       ⑵同日下午6時54分許 ⑵6,000元  108年10月23日晚間7時38分 6,000元 桃園市○○區○○路0段0000號（合作金庫銀行龜山分行）    14（即追加起訴書附表編號3） 戌○○（告訴人） 詐騙集團成員以臉書帳號施育菁刊登販售二手相機訊息，適戌○○於108年10月24日上午10時46分許瀏覽網頁後，遂主動以通訊軟體LINE加「Payyy7」為好友後，與前開詐騙集團成員LINE帳號之成年人聯繫，該人乃佯稱轉帳後即會將商品寄出云云，致戌○○陷於錯誤，於右列時間匯款右列金額至本案詐欺集團所指定之右帳戶，旋即遭提領殆盡。 108年10月24日上午11時41分許 1萬元 華南銀行帳號000-000000000號帳戶 108年10月24日上午11時53分 10,005元 桃園市○○區○○街000○0號（臺中商銀楊梅分行）。 ⒈告訴人戌○○於警詢時之證述（見108年偵字第31216號卷第117至121頁）。 ⒉提款一覽表（見108年偵字第31216號卷第13頁）。 ⒊告訴人戌○○所提郵政自動櫃員機交易明細表（見108年偵字第31216號卷第129頁）。 ⒋華南商業銀行股份有限公司總行函暨檢附帳號000-000000000號之開戶基本資料、交易明細內容（見108年偵字第32076號卷第361至364頁）。 ⒌原審109年度附民移調字第1216號調解筆錄（見原審109年審訴字第939號卷第289至290頁，並已當場履行完畢）。 丑○○犯三人以上共同詐欺取財罪，處有期徒刑壹年。 15（即追加起訴書附表編號6） 戊○○（告訴人） 於108年10月24日上午11時56分許，本案詐欺集團成員致電戊○○，佯稱友人借款云云，致戊○○陷於錯誤，於右列時間匯款右列金額至本案詐欺集團所指定之右帳戶，旋即遭提領殆盡。 108年10月24日中午12時38分 18萬元 中華郵政帳號000000-00000000號帳戶 108年10月24日下午1時38分 6萬元 桃園市○○區○○街0號（中華郵政楊梅郵局）。 ⒈告訴人戊○○於警詢時之證述（見108年偵字第31216號卷第155至157頁）。 ⒉告訴人戊○○所提匯款交易單（見108年偵字第31216號卷第165頁）。 ⒊中華郵政帳號000000-00000000號帳戶之開戶基本資料、交易明細內容（見108年偵字第31216號卷第281至287頁）。 丑○○犯三人以上共同詐欺取財罪，處有期徒刑壹年壹月。       108年10月24日下午1時39分 6萬元          108年10月24日下午1時40分 3萬元    16（即追加起訴書附表編號4） 子○○（告訴人） 詐騙集團成員以臉書帳號呂傳松刊登販售冷氣訊息，適子○○於108年10月24日下午2時許瀏覽網頁後，遂主動以通訊軟體LINE加「Payyy7」為好友後，與前開詐騙集團成員LINE帳號之成年人聯繫，該人乃佯稱轉帳後即會將商品寄出云云，致子○○陷於錯誤，於右列時間匯款右列金額至本案詐欺集團所指定之右帳戶，旋即遭提領殆盡。 108年10月24日下午2時15分 1萬3,000元 華南銀行帳號000-000000000號帳戶 108年10月24日下午2時24分 13,005元 桃園市○○區○○路000號（渣打國際商銀埔心分行）。 ⒈告訴人子○○於警詢時之證述（見108年偵字第31216號卷第131至133頁）。 ⒉提款一覽表（見108年偵字第31216號卷第13頁）。 ⒊華南商業銀行股份有限公司總行函暨檢附帳號000-000000000號之開戶基本資料、交易明細內容（見108年偵字第32076號卷第361至364頁）。 丑○○犯三人以上共同詐欺取財罪，處有期徒刑壹年。 17（即追加起訴書附表編號9） 乙○○（告訴人） 108年10月24日下午2時2分許，本案詐欺集團成員致電乙○○，佯稱親友缺錢欲借款云云，致乙○○陷於錯誤，於右列時間匯款右列金額至本案詐欺集團所指定之右帳戶，旋即遭提領殆盡。 108年10月25日上午11時3分 17萬元 中華郵政帳號000000-00000000號帳戶 108年10月25日上午11時17分 6 萬元 桃園市○○區○○路00號（中華郵政楊梅埔心郵局）。 ⒈告訴人乙○○於警詢時之證述（見108年他字第8665號卷第67至71頁）。 ⒉提款監視器及一覽表翻拍畫面照片（見108年他字第8665號卷第93至95頁）。 ⒊告訴人乙○○所提郵政匯票申請書（見108年他字第8665號卷第81頁）。 ⒋中華郵政股份有限公司109年4月14日儲字第1090089700號函暨檢附帳號000000-00000000號帳戶之開戶基本資料、交易明細內容（見108年偵字第31216號卷第273至279頁）。 丑○○犯三人以上共同詐欺取財罪，處有期徒刑壹年壹月。       108年10月25日上午11時18分 6萬元          108年10月25日上午11時19分 3萬元    18（即追加起訴書附表編號5） 酉○○（告訴人） 詐騙集團成員以旋轉拍賣（Carousell）APP帳號fishlovepool刊登販售遠東百貨愛買現金禮券訊息，適酉○○於108年10月24日下午4時16分許前某時瀏覽網頁後，遂以通訊軟體LINE加「payyy7」為好友後，與前開詐騙集團成員LINE帳號之成年人聯繫，該人乃佯稱轉帳後即會將商品寄出云云，致酉○○陷於錯誤，於右列時間匯款右列金額至本案詐欺集團所指定之右列帳戶，旋即遭提領殆盡。 108年10月24日下午4時16分 1萬7,500元 華南銀行帳號000-000000000號帳戶 108年10月24日下午4時21分 17,005元 桃園市○○區○○街00000號（臺中商銀楊梅分行）。 ⒈告訴人酉○○於警詢時之證述（見108年偵字第31216號卷第141至145頁）。 ⒉提款一覽表（見108年偵字第31216號卷第13頁）。 ⒊華南商業銀行股份有限公司總行函暨檢附帳號000000000000號之開戶基本資料、交易明細內容（見108年偵字第32076號卷第361至364頁）。 ⒋原審109年度附民移調字第995號調解筆錄（見原審109年審訴字第1212號卷第121至123頁，並已當場履行完畢）。 丑○○犯三人以上共同詐欺取財罪，處有期徒刑壹年。       108年10月24日下午4時22分 1,005元    19（即追加起訴書附表編號7） 卯○○（告訴人） 於108年10月24日下午6時10分，本案詐欺集團成員致電卯○○，佯稱網路訂房因系統錯誤，而有多筆訂房紀錄，造成重複扣款，需按指示匯款以取消云云，致卯○○陷於錯誤，於右列時間匯款右列金額至本案詐欺集團所指定之右帳戶，旋即遭提領殆盡。 108年10月24日下午6時58分 2萬9,989元 第一商業銀行南投分行帳號000-00000000000號帳戶 108年10月24日晚間7時8分 20,005元 桃園市○○區○○路000號（渣打國際商業銀行埔心分行）。 ⒈告訴人卯○○於警詢時之證述（見108年他字第8665號卷第29至35頁）。 ⒉提款監視器及一覽表翻拍畫面照片（見108年他字第8665號卷第83至91頁）。 ⒊告訴人卯○○所提玉山銀行自動櫃員機交易明細表（見108年他字第8665號卷第45頁）。 ⒋第一商業銀行南投分行109年4月20日一南投字第00039號函暨帳號000-00000000000號帳戶之開戶基本資料、交易明細內容（見108年偵字第31216號卷第289至295頁）。 丑○○犯三人以上共同詐欺取財罪，處有期徒刑壹年。       108年10月24日晚間7時8分46秒 10,005元    20（即追加起訴書附表編號8） 寅○○（告訴人） 於108年10月24日晚間7時59分，本案詐欺集團成員致電寅○○，佯稱網路訂房因系統錯誤，造成訂房紀錄錯誤，需按指示操作以取消云云，致寅○○陷於錯誤，於右列時間匯款右列金額至本案詐欺集團所指定之右帳戶，旋即遭提領殆盡。 108年10月24日晚間8時26分 4萬9,987元 第一商業銀行南投分行帳號000-00000000000號帳戶 108年10月24日晚間8時29分 20,005元 桃園市○○區○○路000號（渣打國際商業銀行埔心分行）。 ⒈告訴人寅○○於警詢時之證述（見108年他字第8665號卷第47至51頁）。 ⒉提款監視器及一覽表翻拍畫面照片（見108年他字第8665號卷第83至91頁）。 ⒊告訴人寅○○所提轉帳交易明細（見108年他字第8665號卷第65頁）。 ⒋第一商業銀行南投分行函暨帳號000-00000000000號帳戶之開戶基本資料、交易明細內容（見108年偵字第31216號卷第289至295頁）。 丑○○犯三人以上共同詐欺取財罪，處有期徒刑壹年。       108年10月24日晚間8時30分 20,005元          108年10月24日晚間8時31分 10,005元    
附表二：
編號 給付方式 1 被告應給付被害人丙○○新臺幣（下同）柒萬伍仟元，給付方式如下：被告應自民國110年5月起，按月於每月20日前分期給付被害人丙○○伍仟元，至全部清償為止，如有1期未支付，視為全部到期。 2 被告應給付告訴人申○○柒萬伍仟元，給付方式如下：被告應自民國110年5月起，按月於每月20日前分期給付告訴人申○○伍仟元，至全部清償為止，如有1期未支付，視為全部到期。 3 被告應給付告訴人戊○○柒萬伍仟元，給付方式如下：被告應自民國110年5月起，按月於每月20日前分期給付告訴人戊○○伍仟元，至全部清償為止，如有1期未支付，視為全部到期。 4 被告應給付被害人乙○○柒萬伍仟元，給付方式如下：被告應自民國110年5月起，按月於每月20日前分期給付告訴人乙○○伍仟元，至全部清償為止，如有1期未支付，視為全部到期。